最高法院刑事判決　　　　　　　　　　　　　　　八十七年度台上字第二六四四號
　　上　訴　人　甲○○
　　選任辯護人　謝清福律師
右上訴人因過失致人於死案件，不服台灣高等法院中華民國八十六年二月二十六日第
二審判決（八十五年度交上訴字第二三八號，起訴案號：台灣台北地方法院檢察署八
十四年度偵字第二六七四七號），提起上訴，本院判決如左：
    主  文
上訴駁回。
甲○○緩刑參年。
    理  由
本件原判決認定：上訴人甲○○係合運交通股份有限公司司機，為從事駕駛業務之人
，於民國八十四年三月十三日晚上，應注意且能注意，快車道路不得停車，在夜間無
燈光設備或照明不清之道路停車，應顯示停車燈光或反光標識，竟疏於注意在台北縣
新店市○○路由台北往新店碧潭方向距中央路口約四百公尺之右邊快車道上，停放所
駕ＬＱ－Ｗ七號拖車架，亦未顯示停車燈光或反光標誌，迨當晚二十二時二十分許，
尹智誠騎乘ＦＫＤ－○○五號重機車違規同向行駛至該處，疏未注意車前狀況及兩車
併行間隔，致該機車右手把撞及ＬＱ－Ｗ七號拖車架左後車尾而倒地，尹某彈向同方
向中間車道，勾掛於陳瑞民（判刑確定）所駕ＡＩ－五五一號聯結車右側車身下方護
欄，被往前拖帶，受有頭、體、肢多發挫裂創併發骨折之傷害，送醫急救後，因外傷
性失血休克死亡等情。係以上開事實，業經被害人尹智誠之父尹德蘊指訴綦詳，並有
道路交通事故調查報告表(一)(二)、相片六十三幀在卷為證。其上均顯示拖車架左後側旁
有機車碎片，機車右手把外緣、左右照後鏡破裂，拖車架左後剎車燈最外緣燈罩有新
裂跡象、左後輪外側輪胎有裂痕、擦痕，機車把手與拖車架左後方向燈高度相當各等
情。證人警員戴明安亦迭證稱拖車後方發現機車車身及照後鏡碎片、拖車架後未放警
告標識各等語。而拖車架左後方破碎燈罩與車禍現場拾獲紅色碎片四片，經鑑定結果
，成分、顏色均雷同，被害人死亡原因，亦經檢察官督同法醫師相驗明確，為其所憑
之證據。並說明戴明安證述該紅色碎片有可能以前車禍遺留，及碎片與燈罩經鑑定無
法完全拼合，均難執為有利上訴人認定之理由。因以肇事路段為快車道，不得停車，
且在夜間無燈光設備或照明不清時，均應顯示停車燈光或反光標識，上訴人應注意及
此，能注意而未注意，致被害人機車撞及上訴人停放之拖車架倒地，被陳瑞民所駕聯
結車拖帶受傷死亡，其間自有相當因果關係，台灣省台北縣車輛行車事故鑑定委員會
及台灣省車輛行車事故覆議鑑定委員會，所為鑑定及覆議結果，就上訴人部分均認其
有過失，事證已極明確，上訴人聲請傳訊其助手高德勝作證，核無必要。認其所為，
犯有刑法第二百七十六條第二項之罪，第一審審酌上訴人過失程度，被害人與有過失
等一切情狀，依該法條及罰金罰鍰提高標準條例第一條，判處上訴人業務過失致人於
死罪，有期徒刑六月，自無不合，上訴意旨，仍執詞否認犯罪，並無理由，而駁回其
第二審之上訴。經核原判決認事用法，俱無不合，上訴意旨，仍就原審所為證據之取
捨及證明力之判斷，重複前詞，徒持相異之評價，難認有理由，應予駁回。惟查上訴
人前未曾受有期徒刑以上刑之宣告，有台灣高等法院檢察署刑案紀錄簡覆表可按，提
起本件上訴後，並已與被害人家屬成立民事和解，賠償損害，獲得原宥，經此教訓，
當知警惕，無虞再犯，因認所處之刑以暫不執行為宜，併予宣告緩刑三年，以期自新
。
據上論結，應依刑事訴訟法第三百九十六條第一項、第二項，刑法第七十四條第一款
，判決如主文。
中      華      民      國    八十七    年      八      月     十三     日
                              最高法院刑事第九庭
                                  審判長法官  謝  家  鶴
                                        法官  羅  一  宇
                                        法官  花  滿  堂
                                        法官  陳  世  淙
                                        法官  洪  佳  濱
      右正本證明與原本無異
                                              書  記  官
中      華      民      國    八十七    年      八      月     十八     日
